【裁判字號】    98,訴,845
【裁判日期】    980515
【裁判案由】    毒品危害防制條例
【裁判全文】
臺灣板橋地方法院刑事判決               98年度訴字第845號
公  訴  人  臺灣板橋地方法院檢察署檢察官
被      告  甲○○
上列被告因違反毒品危害防制條例案件，經檢察官提起公訴（98
年度毒偵字第472 號），因被告於本院準備程序中為有罪之陳述
，經合議庭裁定由受命法官獨任進行簡式審判程序，判決如下：
    主  文
甲○○施用第一級毒品，累犯，處有期徒刑捌月。
    事  實
一、甲○○前因施用毒品案件，經本院以八十七年度毒聲字第一
    三三七號裁定送觀察、勒戒後，因認有繼續施用毒品之傾向
    ，復經本院以八十七年度毒聲字第一九一四號裁定送強制戒
    治，嗣經本院裁定停止強制戒治付保護管束，惟於保護管束
    期間違反保護管束應遵守事項情節重大，再經本院以八十八
    年度毒聲字第五四一九號裁定撤銷停止戒治，令入戒治處所
    施以強制戒治，於民國八十九年二月二十六日執行戒治期滿
    ，並由臺灣板橋地方法院檢察署檢察官於九十一年八月十二
    日以九十一年度戒毒偵字第三六七號不起訴處分確定。又於
    前揭強制戒治執行完畢後五年內再犯施用毒品案件，經本院
    以九十二年度訴字第五七七號刑事判決判處有期徒刑八月，
    於九十二年六月九日判決確定。另因違反毒品危害防制條例
    案件，經本院分別以九十五年度訴字第四五九號刑事判決有
    期徒刑一年，於九十五年五月八日判決確定、以九十五年度
    訴字第三三六○號刑事判決判處有期徒刑七月，於九十六年
    一月五日判決確定，上開二罪均經減刑，並定其應執行刑為
    有期徒刑八月確定，嗣於九十六年七月十六日執行完畢出監
    （致使本件構成累犯）。詎其猶不知悔改，於前揭強制戒治
    執行完畢後，五年內再犯上開施用毒品案件經法院判處罪刑
    確定後，復於九十七年十二月三日下午三時十五分許為警尿
    前二十六小時內某時許，基於施用第一級毒品海洛因之犯意
    ，在臺北縣三重市某公園（起訴書載為不詳處所），以將海
    洛因用水稀釋後置入針筒內施打之方式，施用第一級毒品海
    洛因一次。嗣於九十七年十二月三日下午三時許，經其同意
    為警採尿送驗而查知上情。
二、案經臺北縣政府警察局三重分局報告臺灣板橋地方法院檢察
    署檢察官偵查起訴。因甲○○於本院準備程序中為有罪之陳
    述，經本院合議庭裁定以簡式審判程序審理。
    理  由
一、訊據被告甲○○對於前揭犯罪事實均坦承不諱，經查：
（一）被告經警採尿送台灣檢驗科技股份有限公司以酵素免疫分
      析法篩檢、氣相層析質譜儀分析法確認，檢驗結果認該尿
      液呈嗎啡陽性反應，此有該公司九十七年十二月八日濫用
      藥物尿液檢驗報告、尿液代碼對照表各一份附卷可稽（見
      偵查卷第七頁、第十一頁）。又海洛因施用入人體後水解
      還原成嗎啡，再循嗎啡之代謝方式排出體外，業據行政院
      衛生署藥物食品檢驗局以七三藥檢壹字第○三○二二一號
      函說明綦詳，且尿液中能否驗出嗎啡陽性反應，與其投與
      量、投與途徑、採尿時間、個人體質及檢測方法之靈敏度
      有關，國外曾有文獻報導注射六毫克之海洛因鹽酸鹽，其
      代謝物嗎啡之平均可檢出時限約為二十六小時，亦經行政
      院衛生署藥物食品檢驗局於八十一年九月八日以（八一）
      藥檢壹字第八一一四八八五號函釋明在案。前揭尿液檢驗
      報告載明係以GC/MS （即氣相層析質譜儀分析法）方法作
      為確認檢驗之方式，而該方法之原理係檢品經氣化後，通
      過層析管分離純化，再將純化後之成分循序送入質譜儀做
      個別鑑定。因質譜儀所測定之圖譜，在化學上被公認具有
      指紋特性，故可據以完全判定該檢品係為何種化合物。是
      以氣相層析質譜儀（GC/MS） 作藥物及其代謝產物之定性
      及定量分析，幾乎不會有偽陽性反應產生，此經台北榮民
      總醫院於八十三年四月七日以八三北總內字第三○五九號
      函釋明在案。準此被告應有在前揭犯罪時間施用第一級毒
      品海洛因之行為甚明。
（二）被告前有如事實欄所載因施用毒品案件，經法院裁定送強
      制戒治執行完畢出所後，五年內再犯如事實欄所載施用毒
      品案件經法院判處罪刑確定，有臺灣高等法院院被告前案
      紀錄表一份在卷可按，復為本件施用第一級毒品海洛因，
      是本件事證明確，被告犯行洵堪認定，應予依法論科。
二、按海洛因屬於毒品危害防制條例第二條第二項第一款所規定
    之第一級毒品，核被告施用海洛因之行為，係犯毒品危害防
    制條例第十條第一項之施用第一級毒品罪。其持有毒品之低
    度行為，應為施用毒品之高度行為所吸收，不另論罪。又被
    告有如事實欄所載刑事科刑及執行紀錄，有臺灣高等法院被
    告前案紀錄表一份在卷可憑，其受有期徒刑之執行完畢後，
    五年以內故意再犯本件有期徒刑以上之罪，為累犯，應依刑
    法第四十七條第一項之規定加重其刑。本院審酌被告施用毒
    品，足以戕害其身心，滋生其他犯罪，惡化治安，嚴重損及
    公益，且被告前曾犯施用毒品罪，業經強制戒治及刑事執行
    完畢，仍未戒斷其施用毒品之惡習，竟再為本件施用毒品犯
    行，顯見其不思悔改，而其施用毒品行為於本質上係屬自我
    戕害行為，反社會性之程度應屬較低，及其犯後坦承犯行態
    度尚稱良好等一切情狀，量處如主文所示之刑，以資懲儆。
據上論斷，應依刑事訴訟法第二百七十三條之一第一項、第二百
九十九條第一項前段，毒品危害防制條例第十條第一項、第二十
三條第二項，刑法第十一條前段、第四十七條第一項，判決如主
文。
本案經檢察官謝岳龍到庭執行職務。
中    華    民    國    98    年    5     月    15    日
                刑事第十一庭    法  官  劉  安  榕
以上正本證明與原本無異。
如不服本判決，應於判決送達後10日內敘明上訴理由，向本院提
出上訴書狀（應附繕本），上訴於臺灣高等法院；未敘述上訴理
由者，應於上訴期間屆滿後20日內向本院補提理由書（均須按他
造當事人之人數附繕本），切勿逕送上級法院。
                                書記官  陳  盈  真
中    華    民    國    98    年    5     月    15    日
附錄本案論罪科刑法條全文：
毒品危害防制條例第10條
施用第一級毒品者，處六月以上五年以下有期徒刑。
施用第二級毒品者，處三年以下有期徒刑。


司法院資訊處製作；財團法人民間司法改革基金會備份。
